臺灣屏東地方法院刑事判決　　　　　　　　　　　　　九十一年度交訴字第四四號
　　公　訴　人　臺灣屏東地方法院檢察署檢察官
　　被　　　告　甲○○
右列被告因過失致死案件，經檢察官提起公訴（九十一年度偵字第六三四號），本院
判決如左：
    主  文
甲○○因過失致人於死，處有期徒刑壹年。
    事  實
一、甲○○考領有小型車駕駛執照，其於民國九十年十二月二十二日二十一時二十七
    分許，駕駛車牌號碼Ｐ二─四九二八號自小客貨車，沿限速六十公里之屏東縣內
    埔鄉○○路，由南往北方向直行，行經中林路與中林路四六四巷設有閃光號誌之
    交岔路口時，本應注意遵守閃光黃燈號誌之指示，應減速接近，注意安全，小心
    通過，且該路段路面中央所劃之分向限制線（雙黃實線）係用以分隔對向車道，
    並雙向禁止超車、跨越或迴轉，而依其智識、能力及依當時天候為晴天、夜間有
    照明、該路段路面乾燥並無缺陷，亦無障礙物、視距良好等情況，並無不能注意
    之情形，竟疏未注意減速接近，小心通過，竟仍以時速七十至八十公里之速度貿
    然通過上開路口，且為超越前車而駛入對向車道；適有徐文信無照騎乘未懸掛車
    牌之機車（引擎號碼ＧＧ０６０１７５號），沿屏東縣內埔鄉○○路，由北往南
    方向行駛，行經上開路口時，甲○○發現徐文信所騎機車時，已閃避不及，而迎
    面撞上，致徐文信人車倒地因而受有頭部外傷、顱內出血之傷害，經送醫急救後
    仍因傷重於九十年十二月二十二日二十一時四十分不治死亡，甲○○於肇事後未
    被偵查機關發覺前，即向前來處理車禍事宜之警員自首及接受裁判。
二、案經屏東縣警察局內埔分局報驗後由台灣屏東地方法院檢察署檢察官偵查起訴。
    理  由
一、被告甲○○固不否認於上開時、地超速駛入對向車道肇事致人於死之事實，惟辯
    稱：我是閃避巷口出來的箱型車，才跨越對向車道等語。經查：被告於上開時、
    地駕駛車牌號碼Ｐ二─四九二八號自小客貨車，因超越前車而駛入對向車道致撞
    擊被害人徐文信所騎乘之機車肇事等情，業據證人即當時於被害人徐文信後方騎
    乘機車之潘秉祥、陳鴻億於偵查中證述明確（見相驗卷第四十七頁反面、第四十
    八頁），又肇事後被告自小客車留有左右煞車痕各一條，長分別為九公尺及九點
    五公尺，分別起於對向車道，向右前方延伸至被告車道內，若以該二條煞車痕跡
    向後平行延伸以觀，其當時確已完全侵入對向車道內，又依現場圖所示，該交岔
    路口僅五點二公尺，被告於警訊及偵查中已自承其當時之車速為時速七十至八十
    公里等情（見九十年十二月二十二日警訊筆錄、相驗卷第二十四頁反面），依其
    極快之車速，顯不可能在此距離極短之路口，突然左閃侵入對向車道，再向右轉
    正，駛回原車道，況被告又無法舉出任何證據證明有該箱型車之存在，因此被告
    辯稱是閃避巷口出來的箱型車，才跨越對向車道云云，應非可採。又被害人徐文
    信確因本件車禍事故受有頭部外傷、顱內出血之傷害，經送醫急救後，仍於同日
    二十一時四十分不治死亡等情，亦經臺灣屏東地方法院檢察署檢察官督同法醫師
    相驗明確，製有相驗屍體證明書、驗斷書、勘驗筆錄及相驗報告書等在卷足憑，
    被害人之死亡係因被告超速行駛，未遵守閃光黃燈號誌之指示，減速接近，注意
    安全，小心通過，復駛入逆向車道撞及所致，應無疑義。
二、按車輛行駛至交岔路口時，應遵守燈光號誌之指示，在遇有閃光黃燈號誌時，應
    減速接近，注意安全，小心通過；汽車在劃有分向限制線之路段，不得駛入來車
    之車道內，道路交通安全規則第一百零二條第一項第一款、第九十七條第二款、
    道路交通標誌標線號誌設置規則第二百十一條第一項第一款分別定有明文。本件
    肇事地點為中林路與中林路四六四巷之交岔路口處，且該處設有閃光黃燈，此有
    道路交通事故調查報告表在卷可稽，且經被告甲○○於偵查及本院審理時供述明
    確（見相驗卷第二十四頁、本院九十一年四月四日審判筆錄），被告竟以時速七
    十至八十之速度超速行駛，足見被告當時並未遵守閃光黃燈之指示，減速接近，
    注意安全，小心通過，復疏於注意而跨越分向線侵入對向車道，致撞擊對向來車
    並造成被害人徐文信死亡，其有違反上開交通安全規則至明。復依道路交通事故
    調查報告表記載，當時天候為晴天、夜間有照明、該路段路面乾燥並無缺陷之情
    況，被告為考有駕照之人，若稍加注意，即可避免此一車禍事件之發生，因此被
    告當時在主客觀之情況之下，顯無不能注意之情形，乃竟疏於注意及此以致肇事
    致人死亡，其有應注意能注意而不注意之過失責任至明。又被告之過失行為與被
    害人死亡間，具有相當因果關係，本件事證已明，被告犯行堪以認定。
三、核被告甲○○所為，係犯刑法第二百七十六條第一項之過失致人於死罪。被告肇
    事後於未被偵查機關發覺前，即自行向前來處理車禍事宜之警員自首及接受裁判
    ，已據其供述明確，核與屏東縣警察局內埔分局警備隊相驗案件初步調查報告表
    及道路交通事故調查報告表所記載本件係經肇事者甲○○報案之情形相符合，被
    告行為與自首要件相符合，應依刑法第六十二條前段之規定，減輕其刑。爰審酌
    被告素行、過失情節、所生危害及犯後態度，且尚未與被害人家屬達成和解等一
    切情狀，量處如主文所示之刑。
據上論斷，應依刑事訴訟法第二百九十九條第一項前段，刑法二百七十六條第一項、
第六十二條前段，罰金罰鍰提高標準條例第一條前段，判決如主文。
本案經檢察官林津鋒到庭執行職務。
中      華      民      國      九十一      年      四    月    十八    日
                                        臺灣屏東地方法院交通法庭
                                            審判長法  官  黃國永
                                                  法  官  陳姵君
                                                  法  官  余德正
右正本證明與原本無異。
如不服本判決應於收受本判決後送達後十日內向本院提出上訴書狀，其未敘述上訴理
由者，並得於提起上訴後十日內向本院補提理由書狀（均須按他造當事人之人數附繕
本 ）「切勿逕送上級法院」
                                                  書記官  曾文玲
中      華      民      國      九十一      年      四    月    十八    日
附錄法條：
刑法第二百七十六條第一項
因過失致人於死者，處二年以下有期徒刑、拘役或二千元以下罰金。
